臺灣桃園地方法院交通事件裁定　　　　 96年度交聲字第626號
原處分機關　交通部公路總局新竹區監理所桃園監理站
異　議　人
即受處分人　甲○○
上列異議人因違反道路交通管理處罰條例案件，不服交通部公路
總局新竹區監理所桃園監理站中華民國96年9月4日桃監裁罰字第
裁52-C00000000號違反道路交通管理事件裁決書所為之處分，聲
明異議，本院裁定如下：
    主  文
異議駁回。
    理  由
一、原處分意旨略以：異議人即受處分人甲○○於民國96年7月1
    日上午11時25分許，將車號947-LW號營業小客車停放在臺北
    縣板橋市○○街55巷內之禁止臨時停車處所，為臺北縣政府
    警察局海山分局警員逕行舉發，並填製臺北縣政府警察局北
    縣警交字第C00000000 號舉發違反道路交通管理事件通知單
    ，爰經原處分機關於96年9月4日以桃監裁罰字第裁52-C0000
    0000號裁決書，認異議人違反道路交通管理處罰條例第56條
    第1項第1款之規定，處異議人罰鍰新臺幣（下同）900 元等
    語。
二、聲明異議意旨略以：異議人於96年7月1日上午駕駛前開汽車
    ，途經臺北縣板橋市○○街55巷時，因引擎突然熄火故障，
    經自行查修未果，遂將之推至路旁，因該日為星期假日，經
    尋得「凱成電機」負責人至現場查看，惟因無法立即修復，
    俟翌日（2 日）星期一方能進行維修，復該處停車格已停滿
    車輛，乃迫於而停放在前開屬安全、不妨礙交通往來之處所
    ，並開啟引擎蓋、掛置故障標誌，留置修復工具等，實無違
    規之情事，為此，爰依法聲明異議。
三、按汽車駕駛人停車時，在禁止臨時停車處所停車情形者，處
    600元以上1,200元以下罰鍰，道路交通管理處罰條例第56條
    第1項第1款定有明文。次按汽車臨時停車時，於交岔路口、
    公共汽車招呼站10公尺內、消防栓、消防車出入口5 公尺內
    不得臨時停車，設有禁止臨時停車標誌、標線處所不得臨時
    停車；汽車停車時，於禁止臨時停車處所不得停車；汽車發
    生故障不能行駛，應即設法移置於無礙交通之處，該故障車
    輛在未移置前或移置後均應豎立車輛故障標誌，該標誌在行
    車時速40公里之路段，應豎立於車身後方5 公尺至30公尺之
    路面上，在行車時速逾40公里之路段，應豎立於車身後方30
    公尺至100 公尺之路面上，交通擁擠之路段，應懸掛於車身
    之後部，車前適當位置得視需要設置，車輛駛離現場時，應
    即拆除，此為道路交通安全規則第111條第1項第1款、第2款
    、第112條第1項第1款、第12款所明訂。
四、經查：異議人於上述時間將前開汽車停放至該處繪設有禁止
    臨時停車之標線路段乙節，業據異議人陳述明確，核與異議
    人所提現場相片相符，足徵異議人確有於禁止臨時停車處所
    停車，應堪認定。至於，異議人辯稱係因汽車發生故障不能
    行駛，迫不得已而停放在該無礙交通之處，並豎立車輛故障
    標誌部分，固據異議人提出修復之統一發票乙紙為證，惟而
    ，其所停放汽車位置乃禁止臨時停車處所，復觀該路段係於
    交岔路口旁，顯難認屬無礙交通之處，況異議人已得於第一
    時間尋覓修車廠維修，亦得委託他人拖吊至適當之停車處所
    ，以免影響於交通往來；然其竟以該路段已無停車格為由，
    率任停放在近交叉路口處，其後復無何修復處置，擬迨翌日
    再予處理，自不得認屬因汽車發生故障不能行駛，得許之停
    放在該禁止臨時停車處所。是異議人所辯之情縱認屬實，然
    亦無解於其在禁止臨時停車處所停車之情，所辯核屬無據，
    不足採信。
五、綜上所述，異議人確有在禁止臨時停車處所停車之事實，至
    為明確。原處分機關依道路交通管理處罰條例第56條第1 項
    第1款規定，處罰鍰900元，核無違誤。是異議人本件聲明異
    議，為無理由，應予駁回。
據上論斷，應依道路交通管理處罰條例第87條第2 項，道路交通
案件處理辦法第19條，裁定如主文。
中　　華　　民　　國　　96　　年　　12　　月　　17　　日
                  交通法庭      法　官　黃翊哲
以上正本證明與原本無異。
如不服本裁定，應於裁定送達後5 日內，以書狀敘述理由（須附
繕本），向本院提出抗告。
                                書記官  劉霜潔
中　　華　　民　　國　　96　　年　　12　　月　　17　　日
